---
title: "Lending Club 2 Dataset"
output:
  pdf_document: default
---

# Nettoyage des donn?es

Load du fichier

```{r}
dirpath <- "C:/Users/Eric/Documents/Eric/Pro/Transition/Formation/CEPE ENSAE ENSAI Certificat Data Scientist/INTENSIVE/PROJETS/KickClub Project"
dirpath2 <- "Lending Club/LC0715"
filename <- "loan.csv"
my_file <- paste(dirpath, dirpath2, filename, sep = "/")
```

Proposition alternative
===========================================================

# On commence par re-charger les donnees originales

```{r}
loan5 <- read.csv(my_file, header = TRUE, sep = ",", dec = ".")
```


# Conversion des dates

```{r}
# Conversion des dates format 'factor' en dates format 'Date'
dt <- c("issue_d","earliest_cr_line")

period_factor2 <- function(x){

    # convertir en char
  x.char <- as.character(x)
  
    # ajouter un jour pour que ?a soit ensuite reconnu comme date
  x.char <- paste("01-", x.char, sep = "")
  
    # convertir en date
  Sys.setlocale("LC_TIME", "English_United States")
  x.date <- as.Date(x.char, format = c("%d-%b-%Y"))
  
  return(x.date) # ? la place de return(as.factor(x.date))
  
}

for (col in dt) {
  loan5[,col] <- period_factor2(loan5[,col])
}
```

# Creation de nouvelles variables

- "length_cr_line": la dif?rence entre "issue_d" et "earliest_cr_line", soit l'historique de cr?dit au moment de l'?mission du pret

```{r}
library(dplyr)
loan5 <- loan5 %>% mutate(length_cr_line = as.numeric(issue_d - earliest_cr_line))
summary(loan5$length_cr_line)
```

- "issue_y" l'ann?e plut?t que le mois ("issue_d") d'?mission du pret

```{r}
library(lubridate)
loan5 <- loan5 %>% mutate(issue_y = factor(year(issue_d)))
summary(loan5$issue_y)
```

# Reprise du jeu de donnees avec les traitements initiaux de 'loan2'

```{r}
# ceux qui ont pay?s jusqu'au bout
paid <- c("Fully Paid")

# ceux qui ont ?t? en "faillite"
not_paid <- c("Charged Off")

loan5 <- loan5[loan5$loan_status %in% c(paid, not_paid),]
loan5$loan_status <- as.factor(as.character(loan5$loan_status))
```

# Pourquoi je ne garderais q'une de ces trois variables: funded_amnt
Une trop forte corr?lation entre les variables fait parfois plant? certains mod?les

```{r}
cor(loan5[,c("loan_amnt", "funded_amnt", "funded_amnt_inv")])
```

# Liste des variables selectionnees
Je proposerais la liste suivante des variables ? conserver:

```{r}
keep <- c("loan_status", "funded_amnt", "term", "int_rate", "installment", "grade", "sub_grade", "emp_length", "home_ownership", "annual_inc", "verification_status", "purpose", "addr_state", "dti", "delinq_2yrs", "inq_last_6mths", "mths_since_last_delinq", "mths_since_last_record", "open_acc", "pub_rec", "revol_bal", "revol_util", "total_acc", "initial_list_status", "mths_since_last_major_derog", "acc_now_delinq", "length_cr_line", "issue_y")
keep
```

# Selection des variables

```{r}
loan5 <- loan5[,keep]
```

# Probleme des variables 'mnths_xxxx':

Les donn?es mnths_xxxx posent probl?me
* mths_since_last_delinq: 0
* mths_since_last_record: 0
* mths_since_last_major_derog: 0
Comme observe precedemment, nous devrions traiter les NAs e l'oppose: un nombre de mois elev depuis la derniere infraction
Or, c'est impossible de d?terminer 
On pourrait:
- soit les convertir en 'factor' (avec un 'level' 'inconnu' pour les NAs) 
- soit les ?liminer tous les trois
Pour faire simple et rapide, je sugg?re de les ?liminer pour l'instant.

```{r}
excl_mnths <- c("mths_since_last_delinq", "mths_since_last_record", "mths_since_last_major_derog")
col_to_exclude <- which(colnames(loan5) %in% excl_mnths)
loan5 <- loan5[, -col_to_exclude]
```


# Traitement supplementaire des donnees

Apercu du jeu de donnees selectionnees

```{r}
summary(loan5)
```

Nettoyage des derniers NAs

```{r}
loan5 <- filter(loan5, !is.na(loan5[,"revol_util"]))
```

Conversion de la variable 'home_owner_ship' a trois modalites seulement

```{r}
loan5 <- loan5 %>% filter(home_ownership == "MORTGAGE" | home_ownership == "RENT" | home_ownership == "OWN")
loan5$home_ownership <- factor(loan5$home_ownership) # delete the unused levels with no more observation
```


# Sauvegarder le jeu de donnees pour la modelisation

```{r}
savefile = "loan5.RDS"
saveRDS(object = loan5, file = paste(dirpath, dirpath2, savefile, sep = "/"))
```

# Reprise des graphiques de S?b

Variables 'factor'

```{r}
# on conserve le nombre dans chaque niveau pour pouvoir ensuite plut?t bosser sur des pourcentages
nb_not_paid <- nrow(loan5[loan5$loan_status == "Charged Off",])
nb_paid <- nrow(loan5[loan5$loan_status == "Fully Paid",])

# affichage des factor pour voir
loan5.class <- sapply(loan5, class)
mod.alt <- names(which(loan5.class == "factor"))

for (i in mod.alt) {
  if (i != "loan_status") {
    t <- table(loan5[,c("loan_status", i)])
    t["Charged Off",] <- t["Charged Off",]/nb_not_paid
    t["Fully Paid",] <- t["Fully Paid",]/nb_paid
    
    barplot(t, beside = TRUE, col = c("red","green"), main = i)
    legend("topright", legend = c("Charged Off", "Fully Paid"), fill = c("red", "green"))
  }
}
```

Variables 'numeric'

```{r}
# affichage des num pour voir
num.alt <- which(loan5.class %in% c("integer","numeric"))

for (i in num.alt) {
  if (i != "loan_status") {
    boxplot(scale(loan5[,i])~loan5$loan_status, main = colnames(loan5[i]), ylim = c(-5,5))
  }
}
```

