---
title: "Lending Club 2 Dataset"
output:
  pdf_document: default
---

# Nettoyage des données

```{r, echo = FALSE, warning = FALSE}
library(lubridate)
library(dplyr)
```

## Load du fichier
```{r}
dirpath <- "C:/Users/sebde/OneDrive/Documents/cepe-2018-kickclub/Data"
filename <- "loan.csv"
my_file <- paste(dirpath, filename, sep = "/")
```

## On commence par charger les donnees originales

```{r}
loan5 <- read.csv(my_file, header = TRUE, sep = ",", dec = ".")
```


## On nettoye les dates

```{r}
## Conversion des dates format 'factor' en dates format 'Date'
dt <- c("issue_d","earliest_cr_line")

period_factor <- function(x){

  ## convertir en char
  x.char <- as.character(x)
  
  ## ajouter un jour pour que la chaîne de caractère soit ensuite reconnu comme date
  x.char <- paste("01-", x.char, sep = "")
  
  ## convertir en date
  Sys.setlocale("LC_TIME", "English_United States")
  x.date <- as.Date(x.char, format = c("%d-%b-%Y"))
  
  return(x.date)
  
}

for (col in dt) {
  loan5[,col] <- period_factor(loan5[,col])
}
```

## Creation de nouvelles variables

- "length_cr_line": la diférence entre "issue_d" et "earliest_cr_line", soit l'historique de crédit au moment de l'émission du pret

```{r}
loan5 <- loan5 %>% mutate(length_cr_line = as.numeric(issue_d - earliest_cr_line))
summary(loan5$length_cr_line)
```

- "issue_y" l'ann?e plut?t que le mois ("issue_d") d'?mission du pret

```{r}
loan5 <- loan5 %>% mutate(issue_y = factor(year(issue_d)))
summary(loan5$issue_y)
```

## On garde uniquement les modalités qui nous interessent

* Fully Paid: le crédit est arrivé à terme
* Charged Off: l'emprunteur est en cessation de paiement

Les autres modalités sont enlevées (prêt en cours)

```{r}
## ceux qui ont payé jusqu'au bout
paid <- c("Fully Paid")

## ceux qui sont en "faillite"
not_paid <- c("Charged Off")

loan5 <- loan5[loan5$loan_status %in% c(paid, not_paid),]
loan5$loan_status <- as.factor(as.character(loan5$loan_status))
```

## Des variables sont fortement corrélées
Une trop forte corrélation entre les variables fait parfois planter certains modèles

```{r}
cor(loan5[,c("loan_amnt", "funded_amnt", "funded_amnt_inv")])
```


## Liste des variables selectionnées
Après analyse fonctionnelle des variables:

* taux de NA trop élevé
* variables connues a posteriori

On décide de garder les variables suivantes:

```{r}
keep <- c("loan_status", "funded_amnt", "term", "int_rate", "installment", "grade", "sub_grade", "emp_length", "home_ownership", "annual_inc", "verification_status", "purpose", "addr_state", "dti", "delinq_2yrs", "inq_last_6mths", "open_acc", "pub_rec", "revol_bal", "revol_util", "total_acc", "initial_list_status", "acc_now_delinq", "length_cr_line", "issue_y")
keep
```

## Selection des variables dans le dataset

```{r}
loan5 <- loan5[,keep]
```

## Traitement supplementaire des donnees

Apercu du jeu de donnees selectionnees

```{r}
summary(loan5)
```

* Nettoyage des derniers NAs

```{r}
loan5 <- filter(loan5, !is.na(loan5[,"revol_util"]))
```

* Conversion de la variable 'home_owner_ship' a trois modalites seulement

```{r}
loan5 <- loan5 %>% filter(home_ownership == "MORTGAGE" | home_ownership == "RENT" | home_ownership == "OWN")
loan5$home_ownership <- factor(loan5$home_ownership) ## delete the unused levels with no more observation
```

* Relevel des loan_status: variable à expliquer

```{r}
levels(loan5$loan_status) <- c("CO", "FP")
```


## Sauvegarder le jeu de donnees pour la modelisation

```{r}
clean_file_name <-  "loan5.RDS"
saveRDS(object = loan5, file = paste(dirpath, clean_file_name, sep = "/"))
```


# Visualisation des variables conservées

* Variables 'factor'

```{r}
## on conserve le nombre dans chaque niveau pour pouvoir ensuite plutôt bosser sur des pourcentages
nb_not_paid <- nrow(loan5[loan5$loan_status == "CO",])
nb_paid <- nrow(loan5[loan5$loan_status == "FP",])

## affichage des factor pour voir
loan5.class <- sapply(loan5, class)
mod.alt <- names(which(loan5.class == "factor"))

for (i in mod.alt) {
  if (i != "loan_status") {
    t <- table(loan5[,c("loan_status", i)])
    t["CO",] <- t["CO",]/nb_not_paid
    t["FP",] <- t["FP",]/nb_paid
    
    barplot(t, beside = TRUE, col = c("red","green"), main = i)
    legend("topright", legend = c("Charged Off", "Fully Paid"), fill = c("red", "green"))
  }
}
```

Variables 'numeric'

```{r}
## affichage des num pour voir
num.alt <- which(loan5.class %in% c("integer","numeric"))

for (i in num.alt) {
  if (i != "loan_status") {
    boxplot(scale(loan5[,i])~loan5$loan_status, main = colnames(loan5[i]), ylim = c(-5,5))
  }
}
```

