---
title: "Data Preparation"
output: html_notebook
---

LC0715: 2ème jeu de données Lending Club entre 2007 et 2015

Ce notebook 'Data Preparation' a pour objectif de faire la synthèse des observations de l'analyse exploratoire quant aux choix des données, aux transformations éventuelles et à leur traitement préliminaire. 

Le fichier XLSX 'LC0715_Var_Summary.xlsx' contient la synthèse des variables réalisée à la suite de la 'Data Exploration'.


0.1. Assign 'my_data_df' to 'dta', the dataset we will be using going forward
-----------------------------------------------------------------------------
'my_data_df' représente le fichier de données avec les 74 variables ni triées, ni sélectionnées.
Notez que 'issue_d' a déjà été convertie en format Date (cf. Data Exploration)
'dta' est le df où je propose de réaliser ces opérations

```{r}
dta <- my_data_df
```


0.2. Create a new variable: 'issue_y' as the year of 'issue_d' in order to replace it and make it simpler (less levels)
------------------------------------------------------------------------------
Création d'une nouvelle variable date 'issue_y' contenant uniquement l'année (plutôt que le mois) à la place de 'issue_d'

```{r}
dta <- dta %>% mutate(issue_y = factor(year(issue_d)))
class(dta[, "issue_y"])
levels(dta[, "issue_y"])
```

0.3. Create a new variable 'length_cr_line' representing the duration in days since the earliest credit line
------------------------------------------------------------------------------
Création d'une nouvelle variable 'length_cr_line' qui remplacerala date contenue dans 'earliest_cr_line' par une durée pour les besoins de la modélisation

```{r}
head(dta[,"earliest_cr_line"])
class(dta[,"earliest_cr_line"])
end_date <- max(dta[,"issue_d"]) # last date, supposedely the theoretical analysis date 
dta[ , "earliest_cr_line"] <- lubridate::mdy(dta[ , "earliest_cr_line"])
dta <- dta %>% mutate(length_cr_line = as.numeric(end_date - earliest_cr_line))
class(dta[, "length_cr_line"])
head(dta[, "length_cr_line"])
```

0.4. Factor variables selection
-----------------------------------------------------------------------------
Variables de type 'factor' sélectionnées
Notez que la variable explicative 'loan_status' se place en première colonne

```{r}
fac_select <- c("loan_status", "term", "grade", "sub_grade", "emp_length", "home_ownership", "verification_status", 
                "purpose", "addr_state", "issue_y")
```

0.5. Numeric Variables Selection
-----------------------------------------------------------------------------
Variables de type 'numeric' sélectionnées

```{r}
num_select <- c("funded_amnt", "int_rate", "dti", "delinq_2yrs", "inq_last_6mths", "mths_since_last_delinq", 
                "mths_since_last_record", "open_acc", "pub_rec", "revol_util", "total_acc", "mths_since_last_major_derog", 
                "length_cr_line")
```

0.6. Full Variables Selection
----------------------------------------------------------------------------

```{r}
var_select <- c(fac_select, num_select)
```

0.7. Create the data subset of desired variables
----------------------------------------------------------------------------
Sélection finale contenant variables 'factor' et 'numeric'

```{r}
dta <- dta[, var_select]

```

0.8. Convert "loan_status" into a cleaned-up, binary variable: "Valid" vs. "Failed"
----------------------------------------------------------------------------
La variable explicative est modifiée en mode binaire conformémement aux observations de la 'Data Exploration':
- les petites modalités sont évincées
- 'Fully Paid' et 'Current' deviennent 'Valid'
- 'Charged Off' devient 'Failed'

```{r}
dta <- dta %>% filter(loan_status == "Fully Paid" | loan_status == "Current" | loan_status == "Charged Off")
dta <- dta %>% mutate(loan_status = if_else(loan_status == "Fully Paid" | loan_status == "Current", "Valid", "Failed"))
dta[,"loan_status"] <- factor(dta[,"loan_status"])
summary(dta$loan_status)
summary(dta)
```

0.9. Factor variables treatment
-----------------------------------------------------------------------------

a - Convert 'home_ownership' factor into a 3 levels factor

```{r}
dta <- dta %>% filter(home_ownership == "MORTGAGE" | home_ownership == "RENT" | home_ownership == "OWN")
summary(dta$home_ownership)
```

b - Filter 'purpose' levels with at least 10 000 observartions

Beaucoup de 'purpose' ont peu de modalités, et sont souvent redontantes. Au dessus de 10000, on se concentre sur une demi douzaine seulement
Notez: ce filtrage évince env. 75000 observations (près de 10% du total), on pourrait tout aussi bien envisager de supprimer cette variable, ou bien ne pas la filtrer du tout notamment (les arbres devraient être capables de le gérer)

```{r}
dta <- dta %>% group_by(purpose) %>% filter(n() >= 10000) # approx. 75 000 obs lost or close to 10%!
```

c - Filter 'addr_state' levels with at least 1000 observartions

3 ou 4 états seulement ont moins de 1000 observations

```{r}
dta <- dta %>% group_by(addr_state) %>% filter(n() >= 1000) # vey limited obs. loss (<1000)

```

0.10. Numeric Variables Treatment
-----------------------------------------------------------------------------

a - Numeric Variables Treatment 1

Nettoyage des variables 'numeric' : NAs, et seuils (cf. 'Data Exploration')

```{r}
dta <- filter(dta, dta[,"dti"] != 9999, dta[,"dti"] < 40)
dta <- as.data.frame(dta) # cannot tell why but we need to convert back to data.frame
dta <- filter(dta, !is.na(dta[,"delinq_2yrs"]))
dta <- filter(dta, !is.na(dta[,"inq_last_6mths"]))
dta <- filter(dta, !is.na(dta[,"open_acc"]))
dta <- filter(dta, !is.na(dta[,"revol_util"]), dta[,"revol_util"] < 250)
dta <- filter(dta, !is.na(dta[,"total_acc"]), dta[,"total_acc"] < 75)
```

b - Numeric Variables Treatment 2

Conversion de certaines variables 'numeric' en 'factor'

```{r}
dta[ , "mths_since_last_delinq"] <- cut(dta[ , "mths_since_last_delinq"], 
                                        breaks = c(0, 12, 24, 36, 60, Inf), 
                                        labels = c("less_than_12m", "less_than_24m", "less_than_36m","less_than_60m", "more_than_60m"))

dta[ , "mths_since_last_record"] <- cut(dta[ , "mths_since_last_record"], 
                                        breaks = c(0, 12, 24, 36, 60, Inf), 
                                        labels = c("less_than_12m", "less_than_24m", "less_than_36m","less_than_60m", "more_than_60m"))

dta[ , "pub_rec"] <- cut(dta[ , "pub_rec"], 
                         breaks = c(0, 1, 2, 3, 4,5, Inf), 
                         labels = c("zero", "one", "two","three", "four", "five and more"),
                         right = FALSE)

dta[ , "mths_since_last_major_derog"] <- cut(dta[ , "mths_since_last_major_derog"], 
                                             breaks = c(0, 25, 50, 75, Inf), 
                                             labels = c("less_than_25m", "less_than_50m", "less_than_75m","more_than_75m"),
                                             right = FALSE)
```

Conversion effective en 'factor' class

```{r}
convert_list <- c("mths_since_last_delinq", "mths_since_last_record", "pub_rec", "mths_since_last_major_derog")
summary(dta[, convert_list])
lapply(dta[, convert_list], class)
lapply(dta[, convert_list], levels)
rm(convert_list)
```

0.11. Check Factor variables selected
-----------------------------------------------------------------------------

Au final, on obtient env. 809000 observations et 23 variables (vs. 887000 observations et 74 variables au départ)

```{r}
str(dta)
summary(dta)
```


Le dataframe 'dta' devrait enfin être prêt pour procéder aux différentes techniques de modélisation.




