---
title: "R Notebook"
output: html_notebook
---

# Get the data

```{r}
setwd("C:/Users/Eric/Documents/Eric/Pro/Transition/Formation/CEPE ENSAE ENSAI Certificat Data Scientist/INTENSIVE/PROJETS/KickClub Project/Lending Club/LC0715")
filename <- "loan5.RDS"
dta_ <- readRDS(filename)
```

# Function Declaration: Graphe Matrice de Confusion

```{r}
cm.plot <- function(table_cm){
  tablecm <- round(t(t(table_cm) / colSums(as.matrix(table_cm))*100)) # crée les pourcentages
  tablemelt <- melt(tablecm)
  ggplot(tablemelt, aes(Reference, Prediction)) +
  geom_point(aes(size = value, color = value), alpha=0.8, show.legend=FALSE) +
  geom_text(aes(label = value), color = "white") +
  scale_size(range = c(5,25)) +
  scale_y_discrete(limits = rev(levels(tablemelt$Prediction))) +
  theme_bw()
}
```

# Extension de la matrice de confusion: Creer une fonction 'Table.Ratio' qui calcule les % de reussite par ligne et par colonne
Table.Ratio creates a matrix that expands the standard table with % of correctly predicted vs. actual observations for each row and each column
```{r}
Table.Ratio <- function(predicted, actual){
  table.res <- as.matrix(table(predicted, actual))
    r1 <- table.res[1,1] / (table.res[1,1] + table.res[1,2])
    r2 <- table.res[2,2] / (table.res[2,1] + table.res[2,2])
    tot <- (table.res[1,1] + table.res[2,2]) / (table.res[1,1] + table.res[1,2] + table.res[2,1] + table.res[2,2])
    c1 <- table.res[1,1] / (table.res[1,1] + table.res[2,1])
    c2 <- table.res[2,2] / (table.res[1,2] + table.res[2,2])
    newrow <- c(c1, c2)
    newcol <- c(r1, r2, tot)
  table.res <- rbind(table.res, col_ratio = newrow)
  table.res <- cbind(table.res, row_ratio = newcol)
  table.res <- round(table.res,2)
  # rm(r1, r2, tot, c1, c2, newrow, newcol)
  return(table.res)
}
```

# Parameters

```{r}
sampling_factor = 0.01 
sample_seed = 17 
```

# Data sampling preparation

```{r}
set.seed(sample_seed)
dta_sample_index <- createDataPartition(dta_$loan_status, p = sampling_factor, list = FALSE, times = 1)

paste("Nb Observations dans les donnees source - avant echantillonage : ", dim(dta_)[1])
paste("Nb Observations dans le sample : ", length(dta_sample_index))

dta_sample <- dta_[dta_sample_index,]
train.index <- createDataPartition(dta_sample$loan_status, p = .66, list = FALSE, times = 1)

paste("Nb Observations dans le le training set : ", dim(dta_sample[train.index,])[1])

dta_.train.x <- data.frame(dta_sample[train.index,!(colnames(dta_) %in% c("loan_status"))])
dta_.train.y <- as.factor(dta_sample[train.index,c("loan_status")])
dta_.test.x <- data.frame(dta_sample[-train.index,!(colnames(dta_) %in% c("loan_status"))])
dta_.test.y <- as.factor(dta_sample[-train.index,c("loan_status")])

#Level Name Compatibility
levels(dta_.train.y) <- c("CO","FP")
levels(dta_.test.y) <- c("CO","FP")

#Proportion verification
table(dta_$loan_status)/sum(table(dta_$loan_status))
table(dta_.train.y)/sum(table(dta_.train.y))
table(dta_.test.y)/sum(table(dta_.test.y))
```

# Enregistrer et ouvrir l'environnement

```{r}
setwd("C:/Users/Eric/Documents/Eric/Pro/Transition/Formation/R Projects/cepe-2018-kickclub/Data") 
rm(filename)
save.image(file = "working_data_envt")
load(file = "working_data_envt")
```




```{r}
dirpath <- "C:/Users/Eric/Documents/Eric/Pro/Transition/Formation/R Projects/cepe-2018-kickclub"
filename <- "EC_GLMNET_CV_01_up.mod"
filename2 <- "EC_GLMNET_CV_01_down.mod"
modele <- readRDS(paste(dirpath, "Model", filename, sep ="/"))
modele2 <- readRDS(paste(dirpath, "Model", filename2, sep ="/"))
class(modele) # les modeles doivent etre de class ("train"  "train.formula") pour pouvoir appliquer predict uniformement
class(modele2)
actual <- dta_.test.y
probabilite <- predict(object = modele, dta_.test.x, type = "prob")
probabilite2 <- predict(object = modele2, dta_.test.x, type = "prob")
```

```{r}
library(pROC)
roc_input <- data.frame(predictor = probabilite["CO"],predictor2 = probabilite2["CO"],
                        response = as.factor(ifelse(actual == "CO",1,0)))
colnames(roc_input) <- c("predictor", "predictor2", "response")

pROC::plot.roc(pROC::roc(response = roc_input$response,
                         predictor = roc_input$predictor), 
                lwd = 1.5, col = 'blue', main = "ROC curve") 

pROC::plot.roc(pROC::roc(response = roc_input$response,
                         predictor = roc_input$predictor2),
                         add = TRUE, col = 'red')

legend("topright", legend=c("modele 1", "modele 2"),
       col=c("blue", "red"), lty=1, cex=0.8)

legend("topright", legend = c("mod1", "mod2"))

pROC::roc(response = roc_input$response,
                         predictor = roc_input$predictor)$auc

pROC::roc(response = roc_input$response,
                         predictor = roc_input$predictor2)$auc



```

Tracer les courbes ROC de 3 modeles (pre-enregistres)

```{r}

# Choisir 3 modeles: saisir leur nom
modeles <- list()
modeles[[1]] <- models_list$GLMNET_BOOT$none
modeles[[2]] <- models_list$GLMNET_BOOT$up
modeles[[3]] <- models_list$GLMNET_BOOT$down

# Saisir le vecteur de la variable reponse sur l'echantillon test
actual <- dta_.test.y

probabilite1 <- predict(object = modeles[1], dta_.test.x, type = "prob")
probabilite2 <- predict(object = modeles[2], dta_.test.x, type = "prob")
probabilite3 <- predict(object = modeles[3], dta_.test.x, type = "prob")

#probabilite1 <- predict(object = modeles[[1]][[1]], dta_.test.x, type = "prob")
#probabilite2 <- predict(object = modele[[2]][[1]], dta_.test.x, type = "prob")
#probabilite3 <- predict(object = modele[[3]][[1]], dta_.test.x, type = "prob")

library(pROC)
roc_input <- data.frame(predictor1 = probabilite1[[1]]["CO"],
                        predictor2 = probabilite2[[1]]["CO"],
                        predictor3 = probabilite3[[1]]["CO"],
                        response = as.factor(ifelse(actual == "CO",1,0)))

colnames(roc_input) <- c("predictor1", "predictor2", "predictor3","response")

pROC::plot.roc(pROC::roc(response = roc_input$response,
                         predictor = roc_input$predictor1), 
                lwd = 1.5, col = 'blue', main = "ROC curve")

pROC::plot.roc(pROC::roc(response = roc_input$response,
                         predictor = roc_input$predictor2),
                         add = TRUE, col = 'red')

pROC::plot.roc(pROC::roc(response = roc_input$response,
                         predictor = roc_input$predictor3),
                         add = TRUE, col = 'green')

legend("bottomright", legend = c("modele 1", "modele 2", "modele 3"),
       col = c("blue", "red", "green"), lty = 1, cex = 0.8)

```











