---
title: "Lending Club 2"
output:
  pdf_document: default
---

# Nettoyage des données
Load du fichier
```{r}
loan <- read.csv("loan.csv", header = TRUE, sep = ",", dec = ".")
```


Les facteurs contenant des dates sont ordonnés
```{r}
# clean des dates pour les remplacer par des factor ordonnés
# fonction qui transforme le factor en char pour ajouter le jour, convertir en date, ordonner et remettre en factor

# date définie comme facteur
dt <- c("issue_d","earliest_cr_line","last_pymnt_d","next_pymnt_d","last_credit_pull_d")

period_factor <- function(x){
  # convertir en char
  x.char <- as.character(x)
  
  # ajouter un jour pour que ça soit ensuite reconnu comme date
  x.char <- paste("01-", x.char, sep = "")
  
  # convertir en date
  Sys.setlocale("LC_TIME", "English_United States")
  x.date <- as.Date(x.char, format = c("%d-%b-%Y"))
  
  return(as.factor(x.date))
  
}

for(col in dt){
  loan[,col] <- period_factor(loan[,col])
}
```

Les faux facteurs sont reconvertis en caractères
```{r}
# chaîne de caractères
char <- c("emp_title","url","title","desc")

for(col in char){
  loan[, col] <- as.character(loan[, col])
}

```

On définit la liste des class
```{r}
loan.class <- sapply(loan, class)

```


Affichage des facteurs
```{r}
mod <- which(loan.class == "factor")
loan.mod <- loan[,mod]
for(i in 1:length(mod)){
  barplot(table(loan.mod[i]), main = colnames(loan.mod[i]))
}
```

Affichage des variables numériques
```{r}
num <- which(loan.class %in% c("integer","numeric"))
loan.num <- loan[,num]
plot_number <- dim(loan.num)[2]
count <- 1
box_nb <- 1

par(mfrow = c(1,1))
while (count < plot_number) {
  beg <- count
  if(count+box_nb > plot_number){
    end <- plot_number   
  } else {
    end <- count+box_nb
  }
  boxplot(scale(loan.num[beg:end]), ylim = c(-5,5))
  count <- count + box_nb + 1
}
```

On peut garder 2 types de loan status.
Ceux en cours sont enlevés car par d'information sur la finalité.
```{r}
# ceux qui ont payés jusqu'au bout
paid <- c("Fully Paid")

# ceux qui ont été en "faillite"
not_paid <- c("Charged Off")

# on garde les lignes correspondantes
loan2 <- loan[loan$loan_status %in% c(paid, not_paid),]

# on transforme le factor de statut pour qu'il ne garde que ceux qu'on veut
loan2$loan_status <- as.factor(as.character(loan2$loan_status))
```

On vérifie le taux de NA en fonction de la modalité
```{r}
# fonction permettant de calculer le taux de NA
NA_rate <- function(x){
  isna <- sapply(x, is.na)
  return(round(length(isna[isna == TRUE])/length(isna)*100, 2))
}

res <- cbind(
  sapply(colnames(loan2), function(x) NA_rate(loan2[loan2$loan_status == "Charged Off",][x])),
  sapply(colnames(loan2), function(x) NA_rate(loan2[loan2$loan_status == "Fully Paid",][x])),
  sapply(colnames(loan2), function(x) class(loan2[,x]))
)

colnames(res) <- c("Charged Off", "Fully Paid", "class")

res

```

On commence par exclure les variables qui sont visiblement non significatives

Variables techniques:
```{r}
excl_tech <- c("id","member_id")
excl_tech
```
Variables de type character:
```{r}
excl_char <- rownames(res[which(res[,"class"] == "character"),])
excl_char
```

Variables au taux de NA > 90%:
```{r}
excl_na <- rownames(res[which(as.numeric(res[,"Charged Off"]) > 90),])
excl_na
```

Remplacement des NA pour les variables non temporelles pour lesquelles on peut:

* mths_since_last_delinq: 0
* mths_since_last_record: 0
* mths_since_last_major_derog: 0

```{r}
r_mths_since_last_delinq <- which(is.na(loan2$mths_since_last_delinq))
loan2[r_mths_since_last_delinq, "mths_since_last_delinq"] <- 0

r_mths_since_last_record <- which(is.na(loan2$mths_since_last_record))
loan2[r_mths_since_last_record, "mths_since_last_record"] <- 0

r_mths_since_last_major_derog <- which(is.na(loan2$mths_since_last_major_derog))
loan2[r_mths_since_last_major_derog, "mths_since_last_major_derog"] <- 0
```

Pas d'idée pour les remplacements des NA
* collections_12_mths_ex_med
* tot_coll_amt
* tot_cur_bal 
* total_rev_hi_lim
* revol_util

```{r}
excl_other <- c("collections_12_mths_ex_med",
                "tot_coll_amt",
                "tot_cur_bal",
                "total_rev_hi_lim",
                "revol_util")
excl_other
```

On fait une première exclusion de variable.
Les dates sont également exclues. Dans un premier temps, on ne considère pas l'aspect temporel.
```{r}
excl <- c(excl_tech, excl_na, excl_other, dt, excl_char)
col_to_exclude <- which(colnames(loan2) %in% excl)

loan3 <- loan2[, -col_to_exclude]
```

On définit la liste des class
```{r}
loan3.class <- sapply(loan3, class)

```

On affiche les facteurs en fonction de la modalité afin de voir s'il y a des différences significatives
```{r}
# on conserve le nombre dans chaque niveau pour pouvoir ensuite plutôt bosser sur des pourcentages
nb_not_paid <- nrow(loan3[loan3$loan_status == "Charged Off",])
nb_paid <- nrow(loan3[loan3$loan_status == "Fully Paid",])

# on trace les barplot pour comparer suivant les niveaux
# on commence par calculer les tables en divisant par le nombre d'éléments du facteur histoire d'avoir une échelle comparable

# affichage des factor pour voir
mod <- names(which(loan3.class == "factor"))

for(i in mod){
  if(i != "loan_status"){
    t <- table(loan3[,c("loan_status", i)])
    t["Charged Off",] <- t["Charged Off",]/nb_not_paid
    t["Fully Paid",] <- t["Fully Paid",]/nb_paid
    
    barplot(t, beside = TRUE, col = c("red","green"), main = i)
    legend("topright", legend = c("Charged Off", "Fully Paid"), fill = c("red", "green"))
  }
}
```

On affiche les numeric en fonction de la modalité afin de voir s'il y a des différences significatives
```{r}
# affichage des num pour voir
num <- which(loan3.class %in% c("integer","numeric"))
for(i in num){
  if(i != "loan_status"){
    boxplot(scale(loan3[,i])~loan3$loan_status, main = colnames(loan3[i]), ylim = c(-5,5))
  }
}
```

Choix des variables à utiliser en regardant les graphes mettant côte à côte les 2 modalités Charged Off / FUlly Paid

* zip_code
* addr_state
* total_pymnt
* total_pymnt_inv
* total_rec_prncp
* total_rec_int
* total_rec_late_fee
* recoveries
* collection_recovery_fee
* out_prncp
* out_prncp_inv
* last_pymnt_amnt
* policy_code

```{r}
excl_other2 <- c("zip_code",
                 "addr_state",
                 "total_pymnt",
                 "total_pymnt_inv",
                 "total_rec_prncp",
                 "total_rec_int",
                 "total_rec_late_fee",
                 "recoveries",
                 "collection_recovery_fee",
                 "out_prncp",
                 "out_prncp_inv",
                 "last_pymnt_amnt",
                 "policy_code",
                 "application_type",
                 "pymnt_plan",
                 "application_type",
                 "verification_status_joint")

col_to_exclude <- which(colnames(loan3) %in% excl_other2)

loan4 <- loan3[, -col_to_exclude]

summary(loan4)

```







