---
title: "Lending Club 2 - Modeles"
output:
  pdf_document: default
---

```{r , echo=FALSE}
loan <- read.csv("loan.csv", header = TRUE, sep = ",", dec = ".")
dt <- c("issue_d","earliest_cr_line","last_pymnt_d","next_pymnt_d","last_credit_pull_d")
period_factor <- function(x){
  # convertir en char
  x.char <- as.character(x)
  
  # ajouter un jour pour que ça soit ensuite reconnu comme date
  x.char <- paste("01-", x.char, sep = "")
  
  # convertir en date
  Sys.setlocale("LC_TIME", "English_United States")
  x.date <- as.Date(x.char, format = c("%d-%b-%Y"))
  
  return(as.factor(x.date))
}

for(col in dt){
  loan[,col] <- period_factor(loan[,col])
}

char <- c("emp_title","url","title","desc")

for(col in char){
  loan[, col] <- as.character(loan[, col])
}

loan.class <- sapply(loan, class)

mod <- which(loan.class == "factor")
num <- which(loan.class %in% c("integer","numeric"))

paid <- c("Fully Paid")
not_paid <- c("Charged Off")

loan2 <- loan[loan$loan_status %in% c(paid, not_paid),]
loan2$loan_status <- as.factor(as.character(loan2$loan_status))

NA_rate <- function(x){
  isna <- sapply(x, is.na)
  return(round(length(isna[isna == TRUE])/length(isna)*100, 2))
}

res <- cbind(
  sapply(colnames(loan2), function(x) NA_rate(loan2[loan2$loan_status == "Charged Off",][x])),
  sapply(colnames(loan2), function(x) NA_rate(loan2[loan2$loan_status == "Fully Paid",][x])),
  sapply(colnames(loan2), function(x) class(loan2[,x]))
)

colnames(res) <- c("Charged Off", "Fully Paid", "class")

excl_tech <- c("id","member_id")
excl_char <- rownames(res[which(res[,"class"] == "character"),])
excl_na <- rownames(res[which(as.numeric(res[,"Charged Off"]) > 90),])

r_mths_since_last_delinq <- which(is.na(loan2$mths_since_last_delinq))
loan2[r_mths_since_last_delinq, "mths_since_last_delinq"] <- 0

r_mths_since_last_record <- which(is.na(loan2$mths_since_last_record))
loan2[r_mths_since_last_record, "mths_since_last_record"] <- 0

r_mths_since_last_major_derog <- which(is.na(loan2$mths_since_last_major_derog))
loan2[r_mths_since_last_major_derog, "mths_since_last_major_derog"] <- 0

excl_other <- c("collections_12_mths_ex_med",
                "tot_coll_amt",
                "tot_cur_bal",
                "total_rev_hi_lim",
                "revol_util")

excl <- c(excl_tech, excl_na, excl_other, dt, excl_char)
col_to_exclude <- which(colnames(loan2) %in% excl)

loan3 <- loan2[, -col_to_exclude]

loan3.class <- sapply(loan3, class)

excl_other2 <- c("zip_code",
                 "addr_state",
                 "total_pymnt",
                 "total_pymnt_inv",
                 "total_rec_prncp",
                 "total_rec_int",
                 "total_rec_late_fee",
                 "recoveries",
                 "collection_recovery_fee",
                 "out_prncp",
                 "out_prncp_inv",
                 "last_pymnt_amnt",
                 "policy_code",
                 "application_type",
                 "pymnt_plan",
                 "application_type",
                 "verification_status_joint")

col_to_exclude <- which(colnames(loan3) %in% excl_other2)

loan4 <- loan3[, -col_to_exclude]
```

Définition d'une fonction qui calcul le taux de réussite du modèle à partir d'une table de contingence:
```{r}
success_rate <- function(t){
  c <- colnames(t)
  r <- rownames(t)
  
  if(! "Fully Paid" %in% c){
    col_names <- colnames(t)
    t <- cbind(t, 0)
    colnames(t) <- c(col_names, "Fully Paid")
  }
  if(! "Charged Off" %in% c){
    col_names <- colnames(t)
    t <- cbind(t, 0)
    colnames(t) <- c(col_names, "Charged Off")
  }
  if(! "Fully Paid" %in% r){
    row_names <- rownames(t)
    t <- rbind(t, 0)
    rownames(t) <- c(row_names, "Fully Paid")
  }
  if(! "Charged Off" %in% r){
    row_names <- rownames(t)
    t <- rbind(t, 0)
    rownames(t) <- c(row_names, "Charged Off")
  }
  
  res <- (t["Charged Off", "Charged Off"]+t["Fully Paid", "Fully Paid"]) / sum(t)
  return(res)
}
```

On commence par définir les individus de train:
```{r}
row_train <- sample(seq(1:nrow(loan4)), size = nrow(loan4)*0.8)
```

On peut définir un taux de référence qui consiste à dire que le résultat est toujours "Fully Paid"
```{r}
reference_rate <- nrow(loan4[loan4[, "loan_status"] == "Fully Paid",][-row_train,])/nrow(loan4[-row_train, ])
reference_rate
```



# GLM
```{r}
glm.fits <- glm(loan_status ~ ., family = binomial(logit), data = loan4[row_train,])
  
glm.probs <- predict(glm.fits, type = "response", newdata = loan4[-row_train,])
  
# on construit un vecteur de longueur de la prédiction avec Fully Paid

glm.pred <- rep("Charged Off", length(glm.probs))
glm.pred[glm.probs > 0.5] <- "Fully Paid"
t <- table(glm.pred, loan4[-row_train, "loan_status"])

# x <- seq(from = 0, to = 1, by = 0.01)
# y <- sapply(x, function(x){
#   glm.pred[glm.probs > x] <- "Fully Paid"
#   t <- table(glm.pred, loan2$loan_status)
#   return(success_rate(t))
# })
# plot(y~x)

summary(glm.fits)

```

Taux de succès de prédiction:
```{r}
success_rate_glm <- success_rate(t)
success_rate_glm
```

Plot des effets
```{r, echo=FALSE}
library(effects)
# plot(allEffects(glm.fits))
# for(col in colnames(loan4)){
#   if(col != "loan_status"){
#     plot(Effect(col,glm.fits))
#   }
# }

# pour une raison obscure, la boucle ne marche pas
plot(Effect("loan_amnt",glm.fits))
plot(Effect("funded_amnt",glm.fits))
plot(Effect("funded_amnt_inv",glm.fits))
plot(Effect("term",glm.fits))
plot(Effect("int_rate",glm.fits))
plot(Effect("installment",glm.fits))
plot(Effect("grade",glm.fits))
plot(Effect("sub_grade",glm.fits))
plot(Effect("emp_length",glm.fits))
plot(Effect("home_ownership",glm.fits))
plot(Effect("annual_inc",glm.fits))
plot(Effect("verification_status",glm.fits))
plot(Effect("purpose",glm.fits))
plot(Effect("dti",glm.fits))
plot(Effect("delinq_2yrs",glm.fits))
plot(Effect("inq_last_6mths",glm.fits))
plot(Effect("mths_since_last_delinq",glm.fits))
plot(Effect("mths_since_last_record",glm.fits))
plot(Effect("open_acc",glm.fits))
plot(Effect("pub_rec",glm.fits))
plot(Effect("revol_bal",glm.fits))
plot(Effect("total_acc",glm.fits))
plot(Effect("initial_list_status",glm.fits))
plot(Effect("mths_since_last_major_derog",glm.fits))
plot(Effect("acc_now_delinq",glm.fits))


```

Remarques par rapport aux effets:

* les effets pas vraiment clairs:
** sub_grade
** emp_length (hormis n/a mais on sait pas trop si ça veut dire que la personne est au chomage)
** home_ownership
** verification_status: l'effet n'est pas flagrant, surtout si on combine "Source Verified" et "Verified"
** mths_since_last_record
** pub_rec: l'intervalle de confiance est beaucoup trop grand
** revol_bal
** mths_since_last_major_derog: l'intervalle de confiance est beaucoup trop grand
** acc_now_delinq

Relance de la GLM en excluant les variables ci-dessus:
```{r}
excl_glm <- c("sub_grade",
              "emp_length",
              "home_ownership",
              "verification_status",
              "mths_since_last_record",
              "pub_rec",
              "revol_bal",
              "mths_since_last_major_derog",
              "acc_now_delinq")

col_to_exclude <- which(colnames(loan4) %in% excl_glm)

glm.fits <- glm(loan_status ~ ., family = binomial(logit), data = loan4[,-col_to_exclude])
  
glm.probs <- predict(glm.fits, type = "response")
  
# on construit un vecteur de longueur de la prédiction avec Fully Paid

glm.pred <- rep("Charged Off", length(glm.probs))
glm.pred[glm.probs > 0.5] <- "Fully Paid"
t <- table(glm.pred, loan4$loan_status)

# x <- seq(from = 0, to = 1, by = 0.01)
# y <- sapply(x, function(x){
#   glm.pred[glm.probs > x] <- "Fully Paid"
#   t <- table(glm.pred, loan2$loan_status)
#   return(success_rate(t))
# })
# plot(y~x)

summary(glm.fits)

```

Taux de succès de prédiction:
```{r}
success_rate_glm2 <- success_rate(t)
success_rate_glm2
```

# KNN

On commence par définir une fonction qui transforme les facteurs en de nouvelles variables quantitatives:
```{r}
factor_to_num <- function(mod){
  df <- as.data.frame(mod)
  for(i in levels(mod)){
    s <- as.data.frame(rep(0, times = length(mod)))
    colnames(s) <- i
    l <- which(mod == i)
    s[l,] <- 1
    df[,i] <- s
  }
  return(df[,-1])
}
```


```{r}
library(class)
loan4_knn <- loan4[,]

cl <- sapply(loan4_knn, class)
col_fact <- which(cl == "factor")

for(i in col_fact){
  if(i != "loan_status"){
    i_matrix <- factor_to_num(loan4_knn[,i])
    loan4_knn <- cbind(loan4_knn,i_matrix)
  }
}

loan4_knn <- cbind(loan4_knn["loan_status"], loan4_knn[, -col_fact])

X.train <- loan4_knn[row_train, -1]
X.test <- loan4_knn[-row_train, -1]

Y.train <- loan4_knn[row_train, 1]
Y.test <- loan4_knn[-row_train, 1]

```

Prédiction KNN avec k=50
```{r}
knn.pred <- knn(X.train,X.test,Y.train,k=50)
t <- table(knn.pred, Y.test)

# x <- seq(from = 30, to = 60, by = 5)
# y <- 0
# for(k in x){
#   knn.pred <- knn(X.train,X.test,Y.train,k=k)
#   t <- table(knn.pred, Y.test)
#   y <- rbind(y, success_rate(t))
# }
# plot(y ~ x, main = "KNN", xlab = "k", ylab = "Taux de prédiction")

```

Taux de succès de prédiction:
```{r}
success_rate_knn <- success_rate(t)
success_rate_knn
```

On recommence en excluant les mêmes variables que pour la GLM
```{r}
excl_knn <- c("sub_grade",
              "emp_length",
              "home_ownership",
              "verification_status",
              "mths_since_last_record",
              "pub_rec",
              "revol_bal",
              "mths_since_last_major_derog",
              "acc_now_delinq")

loan4_knn <- loan4[,-excl_knn]

cl <- sapply(loan4_knn, class)
col_fact <- which(cl == "factor")

for(i in col_fact){
  if(i != "loan_status"){
    i_matrix <- factor_to_num(loan4_knn[,i])
    loan4_knn <- cbind(loan4_knn,i_matrix)
  }
}

loan4_knn <- cbind(loan4_knn["loan_status"], loan4_knn[, -col_fact])

X.train <- loan4_knn[row_train, -1]
X.test <- loan4_knn[-row_train, -1]

Y.train <- loan4_knn[row_train, 1]
Y.test <- loan4_knn[-row_train, 1]

knn.pred <- knn(X.train,X.test,Y.train,k=50)
t <- table(knn.pred, Y.test)

# x <- seq(from = 0, to = 60)
# y <- 0
# for(k in 1:60){
#   knn.pred <- knn(X.train,X.test,Y.train,k=k)
#   t <- table(knn.pred, Y.test)
#   y <- rbind(y, success_rate(t))
# }
# plot(y ~ x, main = "KNN", xlab = "k", ylab = "Taux de prédiction")

```

Taux de succès de prédiction:
```{r}
success_rate_knn2 <- success_rate(t)
success_rate_knn2
```

# Recap des résultats:

Taux de succès de prédiction pour la GLM
```{r}
success_rate_glm
```

Taux de succès de prédiction pour la GLM en excluant les variables
```{r}
success_rate_glm2
```

Taux de succès de prédiction pour le KNN(50)
```{r}
success_rate_knn
```

Taux de succès de prédiction pour le KNN(50) en excluant les variables
```{r}
success_rate_knn2
```
