---
title: "Exploration"
output: html_notebook
---
#Dataset 02

##Libraies loading

```{r}
library(data.table)
library(dplyr)
library(ggplot2)
```

##Data loading

```{r}
dt_path <- "D:\\Users\\selautie\\Desktop\\KickClub Project\\Dataset_02_LendingClub\\Transformed\\loan.csv"
dt_ <- data.table::fread(dt_path, stringsAsFactors=TRUE)

```

##Data Exploration

Basics

```{r}
str(dt_)
glimpse(dt_)
summary(dt_)
namse(dt_)
```

Descripteur (ratio NA's & classes de variables)
```{r}
sum_na <- sapply(dt_, function(col){sum(is.na(col))})
ratio_na <- sum_na/dim(dt_)[1]
which_class <- sapply(dt_, class)
var_name <- names(dt_)

tmp <-data.frame(cbind(var_name,ratio_na, which_class,sum_na))
descriptor <- tmp %>% mutate(sum_na_n = as.numeric(as.character(descriptor$sum_na))) %>% select(-sum_na) %>% arrange(ratio_na)

descriptor
```
On remarque seulement 15 levels différents pour le ratio_na ==> na sont très probablement des na de groupe

```{r}
length(levels(descriptor$ratio_na))
ggplot(data.frame(x= descriptor$var_name, y = as.numeric(as.character(descriptor$ratio_na))), aes(x=reorder(x, y),y=y, col=which_class))+
        geom_point() +
        theme(axis.text.x = element_text(angle = 90, hjust = 1)) +
        labs(x = names(descriptor)[1], title = "Proportion of NAs across variables")
```
Liste des variable avec un taux na > 5% et <90%
```{r}
var_to_valid <- descriptor$var_name[as.numeric(as.character(descriptor$ratio_na))>0.05 & as.numeric(as.character(descriptor$ratio_na))<0.9]
var_to_valid
```


```{r echo=TRUE, warning=FALSE}
#str(dt_[,var_to_valid,with=FALSE])
summary(dt_[,var_to_valid,with=FALSE])
```
```{r warning=FALSE}
#boxplot(dt_[,var_to_valid,with=FALSE])
boxplot(log(dt_[,var_to_valid,with=FALSE]))
```
Rappel des définitions: 

total_rev_hi_lim            :   Total revolving high credit/credit limit
tot_cur_bal	                :   Total current balance of all accounts
tot_coll_amt	              :   Total collection amounts ever owed
mths_since_last_record	    :   The number of months since the last public record.
mths_since_last_major_derog	:   Months since most recent 90-day or worse rating
mths_since_last_delinq	    :   The number of months since the borrower's last delinquency.

