---
title: "R Notebook"
output: html_notebook
---

Data Exploration (for dataset creation purpose - copy of LC data exploration)
-----------------------------

Open libraries
-----------------------------

```{r}
library(dplyr)
#library(tidyr)
library(data.table)
library(lubridate)
library(purrr)
```

 Set the file path
--------------------------

```{r}
my_file <- "D:\\Users\\selautie\\Desktop\\DS_Work\\Data\\KickClub Project\\Dataset_02_LendingClub\\Transformed\\loan.csv"
```

Load data
--------------------------

```{r}
my_data_df <- fread(my_file, stringsAsFactors = TRUE)
```


Deal with date variables : method Lubridate
--------------------------------------------

"issue_d" (i = 8) represents the loan issue date but is a factor : we must convert this variable in 'date' format

```{r}
#Not working ???!!
#my_data_df[ , "issue_d"] <- lubridate::mdy(my_data_df[ , "issue_d"])

date_cleaner <- function(dates){


#Lookup table for month abbreviation name -> month number (to complete if necessary)
lookup <- c("Apr"= 4, "Aug"=8,  "Dec" =12,  "Feb"=2,  "May"=5,  "janv"=1, "juil"=7, "juin"=6, "mars"=3, "nov"=11,  "oct"=10,  "sept"=9)
    
  
#Transform as character vector and split each elt by the "-" character
splitted_tmp <- strsplit(as.character(dates),"-",fixed = TRUE)

#Retrieve first elt of each elt of the list
month_tmp <- map(splitted_tmp,1)
#Unlist drop null value --> we have to transform NuLL value into NA value before unlisting
month <- factor(unlist(lapply(month_tmp, function(x) ifelse(is.null(x), NA, x))))

#Retrieve second elt of each elt of the list
year_tmp <- map(splitted_tmp,2)
#Unlist drop null value --> we have to transform NuLL value into NA value before unlisting
year <- as.numeric(unlist(lapply(year_tmp, function(x) ifelse(is.null(x), NA, x))))

#remove unnecessary variable
rm(month_tmp,year_tmp,splitted_tmp)

#Complete year information
year <- unlist(map_if(year, year < 20 & !is.na(year), ~.+2000))
#Transform month abrev. into numeric information
levels(month) <- unname(lookup[levels(month)])

#Date into dmy format as character
issued_date <- list()
for(i in 1:length(year)){
  issued_date[[i]] <- paste("1/",month[i],"/",year[i], sep="")
}
rm(month,year)

issued_date <- unlist(issued_date)

return(lubridate::dmy(issued_date))
}
```

Clean issue_d variable
```{r}
my_data_df$issue_d <- date_cleaner(my_data_df$issue_d)
```

Clean earliest_cr_line variable
```{r}
my_data_df$earliest_cr_line <- date_cleaner(my_data_df$earliest_cr_line)
```


sauvegarde du dataframe
--------------------------

```{r}
save(my_data_df, file='my_data_df')

```

Reprise du fichier de data préparation d'Eric
---------------------------------------------


0.1. Assign 'my_data_df' to 'dta', the dataset we will be using going forward
-----------------------------------------------------------------------------
'my_data_df' représente le fichier de données avec les 74 variables ni triées, ni sélectionnées.
Notez que 'issue_d' a déjà été convertie en format Date (cf. Data Exploration)
'dta' est le df où je propose de réaliser ces opérations

```{r}
dta <- my_data_df
```


0.2. Create a new variable: 'issue_y' as the year of 'issue_d' in order to replace it and make it simpler (less levels)
------------------------------------------------------------------------------
Création d'une nouvelle variable date 'issue_y' contenant uniquement l'année (plutôt que le mois) à la place de 'issue_d'

```{r}
dta <- dta %>% mutate(issue_y = factor(year(issue_d)),issue_m = factor(month(issue_d)))

```

0.3. Create a new variable 'length_cr_line' representing the duration in days since the earliest credit line
------------------------------------------------------------------------------
Création d'une nouvelle variable 'length_cr_line' qui remplacerala date contenue dans 'earliest_cr_line' par une durée pour les besoins de la modélisation

```{r}
end_date <- max(dta[,"issue_d"], na.rm = TRUE) # last date, supposedly the theoretical analysis date 
dta <- dta %>% mutate(length_cr_line = end_date - earliest_cr_line)
```

0.4. Factor variables selection
-----------------------------------------------------------------------------
Variables de type 'factor' sélectionnées
Notez que la variable explicative 'loan_status' se place en première colonne

```{r}
fac_select <- c("loan_status", "term", "grade", "sub_grade", "emp_length", "home_ownership", "verification_status", 
                "purpose", "addr_state", "issue_y","issue_m")
```

0.5. Numeric Variables Selection
-----------------------------------------------------------------------------
Variables de type 'numeric' sélectionnées

```{r}
num_select <- c("funded_amnt", "int_rate", "dti", "delinq_2yrs", "inq_last_6mths", "mths_since_last_delinq", 
                "mths_since_last_record", "open_acc", "pub_rec", "revol_util", "total_acc", "mths_since_last_major_derog", 
                "length_cr_line")
```

0.6. Full Variables Selection
----------------------------------------------------------------------------

```{r}
var_select <- c(fac_select, num_select)
```

0.7. Create the data subset of desired variables
----------------------------------------------------------------------------
Sélection finale contenant variables 'factor' et 'numeric'

```{r}
dta <- dta[, var_select]

```

0.8. Convert "loan_status" into a cleaned-up, binary variable: "Valid" vs. "Failed"
----------------------------------------------------------------------------
La variable explicative est modifiée en mode binaire conformémement aux observations de la 'Data Exploration':
- les petites modalités sont évincées
- 'Fully Paid' et 'Current' deviennent 'Valid'
- 'Charged Off' devient 'Failed'

```{r}
dta <- dta %>% filter(loan_status == "Fully Paid" | loan_status == "Current" | loan_status == "Charged Off")
dta <- dta %>% mutate(loan_status = if_else(loan_status == "Fully Paid" | loan_status == "Current", "Valid", "Failed"))
dta[,"loan_status"] <- factor(dta[,"loan_status"])
```

0.9. Factor variables treatment
-----------------------------------------------------------------------------

a - Convert 'home_ownership' factor into a 3 levels factor

```{r}
dta <- dta %>% filter(home_ownership == "MORTGAGE" | home_ownership == "RENT" | home_ownership == "OWN")
```

b - Filter 'purpose' levels with at least 10 000 observartions

Beaucoup de 'purpose' ont peu de modalités, et sont souvent redontantes. Au dessus de 10000, on se concentre sur une demi douzaine seulement
Notez: ce filtrage évince env. 75000 observations (près de 10% du total), on pourrait tout aussi bien envisager de supprimer cette variable, ou bien ne pas la filtrer du tout notamment (les arbres devraient être capables de le gérer)

```{r}
dta <- dta %>% group_by(purpose) %>% filter(n() >= 10000) # approx. 75 000 obs lost or close to 10%!
```

c - Filter 'addr_state' levels with at least 1000 observartions

3 ou 4 états seulement ont moins de 1000 observations

```{r}
dta <- dta %>% group_by(addr_state) %>% filter(n() >= 1000) # vey limited obs. loss (<1000)

```

0.10. Numeric Variables Treatment
-----------------------------------------------------------------------------

a - Numeric Variables Treatment 1

Nettoyage des variables 'numeric' : NAs, et seuils (cf. 'Data Exploration')

```{r}
dta <- filter(dta, (dti != 9999) &  (dti < 40))
dta <- as.data.frame(dta) # cannot tell why but we need to convert back to data.frame
dta <- filter(dta, !is.na(dta[,"delinq_2yrs"]))
dta <- filter(dta, !is.na(dta[,"inq_last_6mths"]))
dta <- filter(dta, !is.na(dta[,"open_acc"]))
dta <- filter(dta, !is.na(dta[,"revol_util"]), dta[,"revol_util"] < 250)
dta <- filter(dta, !is.na(dta[,"total_acc"]), dta[,"total_acc"] < 75)
```

b - Numeric Variables Treatment 2

Conversion de certaines variables 'numeric' en 'factor'

```{r}
dta[ , "mths_since_last_delinq"] <- cut(dta[ , "mths_since_last_delinq"], 
                                        breaks = c(0, 12, 24, 36, 60, Inf), 
                                        labels = c("less_than_12m", "less_than_24m", "less_than_36m","less_than_60m", "more_than_60m"))

dta[ , "mths_since_last_record"] <- cut(dta[ , "mths_since_last_record"], 
                                        breaks = c(0, 12, 24, 36, 60, Inf), 
                                        labels = c("less_than_12m", "less_than_24m", "less_than_36m","less_than_60m", "more_than_60m"))

dta[ , "pub_rec"] <- cut(dta[ , "pub_rec"], 
                         breaks = c(0, 1, 2, 3, 4,5, Inf), 
                         labels = c("zero", "one", "two","three", "four", "five and more"),
                         right = FALSE)

dta[ , "mths_since_last_major_derog"] <- cut(dta[ , "mths_since_last_major_derog"], 
                                             breaks = c(0, 25, 50, 75, Inf), 
                                             labels = c("less_than_25m", "less_than_50m", "less_than_75m","more_than_75m"),
                                             right = FALSE)
```


0.11. Check Factor variables selected
-----------------------------------------------------------------------------

Au final, on obtient env. 809000 observations et 23 variables (vs. 887000 observations et 74 variables au départ)

```{r}
str(dta)
summary(dta)
```


Le dataframe 'dta' devrait enfin être prêt pour procéder aux différentes techniques de modélisation.


Sauvegarde du dataframe pret à analyse
--------------------------------------

```{r}
save(dta,file='dta')
```

 